【裁判字號】    90,上訴,131
【裁判日期】    900306
【裁判案由】    違反槍砲彈藥刀械管制條例等
【裁判全文】
臺灣高等法院臺南分院刑事判決              九十年度上訴字第一三一號      Ｇ
      上  訴  人
      即  被  告  甲  ○  ○
右上訴人因恐嚇案件，不服臺灣臺南地方法院八十九年度訴字第四四二號中華民國八
十九年八月二十五日第一審判決（起訴案號：臺灣臺南地方法院檢察署八十九年度偵
字第二一一一、二一三六號），提起上訴，本院判決如左：
      主      文
上訴駁回。
      事      實
一、甲○○前於民國（下同）八十二年間，因妨害自由案件，經臺灣臺南地方法院判
    處有期徒刑十月，後經本院駁回甲○○上訴而確定，於八十四年十二月十六日執
    行完畢。緣甲○○與丙○○（原審同案被告，經原審以違反槍管制條例等案件
    ，以八十九度訴字第四四二號，判處丙○○未經許可，寄藏手槍，累犯，處有期
    徒刑年玖月，併科罰金新臺幣壹萬元，罰金如易服勞役，以佰元即新臺幣玖
    佰元折算壹日；又持有第二級毒品，累犯，處有期徒刑月。應執行有期徒刑
    年拾月，併科罰金新臺幣壹萬元，罰金如易服勞役，以佰元即新臺幣玖佰元折
    算壹日。嗣經上訴本院後，撤回上訴而告確定），原為男女朋友關係，八十九年
    二月六日，甲○○打多通電話邀約丙○○外出遭拒，甲○○乃於同日清晨四時四
    十分許，與不知情之友人林瑞哲、黃慶賢共同搭乘車號ＴＢ－一二一一號自用小
    客車，前往臺南縣佳里鎮香格里拉小吃部找丙○○，適丙○○與乙○○（原審同
    案被告因持有第二級毒品經原審法院以八十九年字第四四二號判處有期徒刑五月
    ，上訴本院後，因撤回上訴而告確定）乘坐由卓榮南所駕駛車號Ｒ五－五七八九
    號自用小客車離去，甲○○乃將該車攔下，惟又與乙○○發生爭執，並遭乙○○
    開槍射擊，竟猶憤怨難抑，於同日上午十一時許，在臺南縣警察局佳里分局佳里
    派出所內，接續以數通行動電話向在嘉義市○○路凱撒汽車賓館二○六室內之丙○○恫稱，其有二條路可走，其一為出面與他在一起，另一條則要其父親與香格
    里拉小吃部難堪；以及如其不出面，要讓其不好過日子等語，以加害生命、身體
    之事，恐嚇丙○○，致其心生畏怖，足生危害於安全。
二、案經臺南縣警察局佳里分局報YRQMB 臺灣臺南地方法院檢察署檢察官偵查起訴。
      理      由
一、訊據上訴人即被告甲○○固坦承數度以行動電話聯絡丙○○之事實，惟矢口否認
    有何恐嚇犯行，辯稱公訴人認定被告涉嫌恐嚇，係以丙○○之指訴為唯一論據，
    而證人即受理報案之佳里派出所巡佐在原審到庭證稱：伊並未交代（甲○○）要
    如何與丙○○答話，口語很大聲，並未聽到甲○○說不出面要丙○○不好過日子
    等語，另證人黃慶寶亦證稱：「事後我們有報警處理，製作筆錄時，警察叫甲○○打電話與丙○○聯絡，甲○○說那個人為何向我們開槍，未說恐嚇等語。」，
    足見被告辯稱伊並未向丙○○告以如不出面，要丙○○不好過日子等語，應堪採
    信，又伊絕無恐嚇丙○○，是警察陳福生叫伊打電話給丙○○以便查獲槍枝云云
    。
二、惟查：
（一）被告以前開言詞向丙○○恐嚇之情，業據丙○○於警訊及偵查中指訴歷歷（見
      警局卷第九頁、偵查卷第二十六頁）。被告於原審法院審理時雖堅稱並無恐嚇
      犯行，然亦不否認曾於臺南縣警察局佳里分局佳里派出所內，因警員要求提供
      線索，而數度打電話給丙○○之事實，此並有證人即佳里派出所警員陳福生證
      述可供佐證（原審法院八十九年七月二十一日訊問筆錄），衡諸被告於警訊時
      供承：「經我打大哥大向丙○○質問為何向我們開槍」等語。復於原審法院審
      理時，一再強調係因警員要求伊逼丙○○、乙○○等出面，所以必須以言語逼
      他們出來等情，既係以言語質問及逼出，本院認被告與丙○○通話時，有前開
      恐嚇言詞，依常情以丙○○之供述較為可採，應係屬事實。證人陳福生雖於原
      審法院審理時，證稱並未聽到被告說若不出面要丙○○不好過日子等語，惟證
      人陳福生亦證稱被告拿行動電話與丙○○聯絡時，其並沒有注意聽（原審法院
      前開訊問筆錄），是證人陳福生前開證詞，不能作為被告有無恐嚇行為之佐證
      。至於證人黃慶寶於原審法院審理時，雖證稱被告並未說恐嚇云云，然亦證稱
      ：警察叫甲○○與丙○○多談一些，方能夠查到丙○○所在等語。稽之被告於
      製作警訊筆錄，當場打電話給丙○○時，證人黃慶寶同時亦接受訊問，則證人
      黃慶寶是否全程聽聞被告與丙○○間之對話，自有可疑，則證人黃慶寶此部份
      證詞，亦非足採。
（二）被告雖係配合警員追查丙○○所在，因而以行動電話與丙○○進行聯絡，然證
      人陳福生於原審法院審理時，已明確陳稱並未交代被告要如何與丙○○對話（
      原審法院八十九年七月二十一日訊問筆錄），從而上揭恐嚇言詞，係出於被告
      本意而為，應可認定。
（三）綜上所述，本件事證已臻明確，被告所辯各情，無非卸責之詞，不足採信，被
      告犯行堪以認定。
三、被告以行動電話對丙○○恫稱，其若不出面與伊在一起，將使其父親與香格里拉
    小吃部難堪，並要讓丙○○不好過日子等語，所為係犯刑法第三百零五條之以加
    害生命、身體之事恐嚇，致生危害於安全罪。被告以二、三通電話，反覆向丙○○為恐嚇行為，係本於同一決意而為，且時間相隔甚短暫，應屬接續之一行為，
    自無構成連續犯之問題。又被告前於八十二年間，因犯妨害自由罪，經原審法院
    判處有期徒刑十月確定，於八十四年十二月十六日執行完畢，有臺灣高等法院被
    告全國前案紀錄表在卷可按，其於五年之內再犯本件有期徒刑以上之罪，為累犯
    ，應依法加重其刑。
四、原審以被告罪證明確，因依刑法第三百零五條、第四十七條、第四十一條，罰金
    罰鍰提高標準條例第一條前段、第二之規定，並審酌被告因邀約丙○○遭拒，前
    往尋找丙○○時，復遭護送丙○○之乙○○槍擊，心情激憤之下，復為配合警員
    追查丙○○、乙○○所在而以行動電話聯絡丙○○之犯罪動機與手段，其與丙○○原屬男女朋友關係，以及被告犯罪後坦承部份犯行之態度等一切情狀，量處被
    告以有期徒刑四月，並諭知易科罰金以三百元折算一日，經核認事用法，俱無不
    合，量刑亦稱妥適，被告上訴意旨，仍執陳詞否認犯罪，為無理由，應予駁回。
據上論斷，應依刑事訴訟法第三百六十八條，判決如主文。
本案經檢察官楊治宇到庭執行職務。
中    華    民    國      九十      年      三      月        六        日
                                  臺灣高等法院臺南分院刑事第六庭
                                      審判長法官  楊    明    章
                                            法官  顏    基    典
                                            法官  徐    宏    志
右正本證明與原本無異。
不得上訴。
                                      法院書記官  李    梅    菊
中    華    民    國      九十      年      三      月       六         日
附錄法條：
刑法第三百零五條：以加害生命、身體、自由、名譽、財產之事，恐嚇他人，致生危
                  害於安全者，處二年以下有期徒刑、拘役或三百元以下罰金。


司法院資訊處製作；財團法人民間司法改革基金會備份。
